臺北高等行政法院裁定
111年度交上字第233號
上  訴  人  張凱維                                     
被 上訴 人  桃園市政府交通事件裁決處

代  表  人  張丞邦（處長）
上列當事人間交通裁決事件，上訴人對於中華民國111年5月12日
臺灣桃園地方法院110年度交字第469號行政訴訟判決，提起上訴
，本院裁定如下：
    主  文
上訴駁回。
上訴審訴訟費用新臺幣柒佰伍拾元由上訴人負擔。
    理  由
一、按對於交通裁決事件之判決提起上訴，非以其違背法令為理
    由，不得為之，行政訴訟法第237條之9第2項準用第235條第
    2項規定甚明。是對於地方法院交通裁決事件之判決上訴，
    非主張該判決違背法令以為上訴理由，即屬不應准許，自應
    認為不合法而駁回之。
二、上訴人於民國110年8月2日22時26分許，騎乘車牌號碼000-0
    000號超大型重機車，行經桃園市○○區○○○街與○○路口時闖紅
    燈左轉，為桃園市政府警察局蘆竹分局大竹派出所員警攔停
    ，並當場以掌電字第DAMB60283號舉發違反道路交通管理事
    件通知單（下稱系爭舉發單）舉發其違反道路交通管理處罰
    條例第53條第1項規定，惟上訴人拒絕簽收系爭舉發單。嗣
    上訴人提出陳述意見後，被上訴人仍認其於上開時、地有「
    駕車行經有燈光號誌管制之交岔路口闖紅燈」之違規事實明
    確，乃依同條例第53條第1項、第63條第1項第3款規定，以1
    10年9月22日桃交裁罰字第58-DAMB60283號違反道路交通管
    理事件裁決書（下稱原處分）裁處上訴人罰鍰新臺幣2,700
    元，並記違規點數3點。上訴人不服，提起行政訴訟，訴請
    撤銷原處分，經原判決駁回後，提起本件上訴。
三、上訴人對原判決提起上訴，主張略以：本件取締明顯不符道
    路交通管理處罰條例第7條之2規定，也不能確立是否有違規
    之情事，且該地點亦非網站公布科學儀器設置地點。上訴人
    並未簽收員警所確實填寫之掣單，系爭舉發單所記載之裁罰
    事實顯然錯誤，違背行政程序法第96條所定行政處分書應載
    事項之規定。再者，監視器畫面未拍到車牌且畫面地點及時
    間為事後登打，路口監視系統只能做為偵辦刑案、釐清交通
    事故之用，不能拿來開立罰單云云。經查，原判決已敘明上
    訴人駕車行經有燈光號誌管制之交岔路口闖紅燈之違規行為
    的依據及理由在案。上訴意旨無非係重述其於原審已主張而
    為原判決所不採之理由，及以其主觀見解，就原審所為論斷
    或指駁不採者，仍執陳詞爭議，難認已具體說明原判決有何
    不適用法規或適用法規不當之情形，依首開規定及說明，應
    認其上訴為不合法。
四、結論：本件上訴為不合法，裁定如主文。
中　　華　　民　　國　　111 　年　　7 　　月　　29　　日
　　　　　          臺北高等行政法院第四庭 
                              審判長法  官　高愈杰
                                    法  官　鍾啟煒
                                    法  官　李君豪  
上為正本係照原本作成。
不得抗告。
中　　華　　民　　國　　111 　年　　7 　　月　　29　　日
          　　　　　　      　　　  書記官  樓琬蓉